臺灣新北地方法院民事裁定
111年度監宣字第448號
聲  請  人  簡靜雲  
相  對  人  陳聖杰  


上列當事人間請求准許處分受監護宣告人之財產事件，本院裁定
如下：
    主  文
一、聲請駁回。
二、聲請程序費用由聲請人負擔。
    理  由
一、聲請意旨略以：聲請人為相對人之外甥女，經本院110年度
    監宣字第967號裁定宣告相對人為受監護宣告之人，並選定
    聲請人為監護人，指定相對人之母陳葉阿昭為會同開具財產
    清冊之人，現為辦理相對人繼承父親陳鐘培所留遺產事宜，
    聲請人為代理相對人處分如附表所示不動產（下稱系爭不動
    產）訂立遺產分割協議書，為相對人之利益，依民法第1113
    條準用第1101條第1、2項聲請裁定許可等語。並聲明：准予
    聲請人代相對人處分系爭不動產。
二、按監護人對於受監護人之財產，非為受監護人之利益，不得
    使用、代為或同意處分；監護人為下列行為，非經法院許可
    ，不生效力：一、代理受監護人購置或處分不動產，民法第
    1101條第1 項及第2 項第1 款分別定有明文。又上開規定，
    於成年人之監護準用之，民法第1113條亦有明定。次按監護
    開始時，監護人對於受監護人之財產，應依規定會同遺囑指
    定、當地直轄市、縣（市）政府指派或法院指定之人，於二
    個月內開具財產清冊，並陳報法院。又於前條之財產清冊開
    具完成並陳報法院前，監護人對於受監護人之財產，僅得為
    管理上必要之行為，民法第1099條、第1099條之1之規定甚
    明。因此，受監護宣告人之監護人，應與會同開具財產清冊
    之人，共同將受監護宣告人之財產，開具財產清冊陳報法院
    ，若未陳報，監護人僅能為管理上之必要行為，而不得處分
    。
三、聲請人上開主張，固據其提出被繼承人陳鐘培繼承系統表、
    相關人戶籍謄本、財政部北區國稅局遺產稅免稅證明書、系
    爭不動產第一類謄本、遺產分割協議書等件為證，並有本院
    110年度監宣字第967號裁定在卷可參，惟依聲請人所提遺產
    分割協議書內容，被繼承人陳鐘培遺產中之系爭不動產，均
    由陳葉阿昭單獨取得；就所餘新臺幣（下同）3,208,872元
    現金部分，相對人則僅分得100萬元，實與依相對人之法定
    應繼分（1/5）計算所得分配之數額相去甚遠，實難認符合
    相對人之最佳利益，此分割方案顯不利於相對人。是以，本
    件聲請處分受監護人財產，並不符合受監護宣告人之利益，
    揆諸前開法律規定，於法容有未合，應予駁回。
四、依家事事件法第164條第3項，裁定如主文。
中　　華　　民　　國　　111 　年　　5 　　月　　17　　日
                  家事法庭  法  官  盧柏翰
以上正本係照原本作成。
如不服本裁定，得於裁定送達後十日之不變期間內向本院提出抗
告狀，並應繳納裁判費新臺幣一千元。
中　　華　　民　　國　　111 　年　　5 　　月　　20　　日
                            書記官  陳瑋杰

附表：
編號 不動產標示 權利範圍  1 新北市○○區○○段000地號土地 全部  2 新北市○○區○○段00○號（門牌號碼：新北市○○區○○街00號) 全部